# 外币出资

提问人：zhs7403 时间：2019-05-09 13:44:23
境内企业美元出资子公司，子公司在非美元国家，中间行美元换为当地货币产生手续费。这样导致长投大于实收资本。母公司抵消计入 oic？似乎有问题，因为手续费实打实流出，并非货币在 2 个经济主体流动产生的差异既然 oci，那么这样情况合并如何考虑?同时，中间行手续费作为投资还是被投资方谁的费用更合理? 因为投资方似乎应财务费用，被投资似乎应冲减资本公积

回答人：chenyiwei
合并报表层面应将该项银行手续费直接计入费用处理，即合并报表中列入“财务费用——其他”。
中间行手续费的承担者可由相关方面协商确定，同时考虑各自所在国家或地区法律发规规定的影响。